最高法院刑事判決　　　　　　　　九十四年度台非字第三六號
　　上　訴　人　最高法院檢察署檢察總長
　　被　　　告　甲○○
　　　　　　　　　　　　151.
上列上訴人因被告竊盜等罪案件，對於台灣高等法院高雄分院中
華民國九十三年十一月十七日第二審確定判決（九十三年度上易
字第五一七號，起訴案號：台灣高雄地方法院檢察署九十三年度
撤緩偵字第四號），認為部分違法，提起非常上訴，本院判決如
下：
    主  文
上訴駁回。
    理  由
非常上訴理由稱：「按判決不適用法則或適用法則不當者，為違
背法令，刑事訴訟法第三百七十八條定有明文。又由被告上訴或
為被告之利益而上訴者，第二審法院不得諭知較重於原審判決之
刑，刑事訴訟法第三百七十條前段亦有規定。本件第一審法院判
決認被告所為，係犯刑法第三百二十一條第一項第三款攜帶兇器
竊盜罪，刑法第三百三十九條之二第一項以不正方法由自動付款
設備取得他人之物罪，二罪間有方法與結果之牽連關係，依刑法
第五十五條後段從一重處斷，以攜帶兇器竊盜罪判處有期徒刑七
月。被告上訴後，原審判決認上開二罪並無牽連關係，攜帶兇器
竊盜罪部分仍判處被告有期徒刑七月，與以不正方法由自動付款
設備取得他人之物罪分論併罰。原判決既認定被告攜帶兇器竊盜
部分，與以不正方法由自動付款設備取得他人之物罪並無牽連關
係，足見攜帶兇器竊盜部分之犯罪情節，已不包含被告以不正方
法由自動付款設備取得他人之物部分，顯較第一審之認定為輕，
但仍諭知如第一審判決所宣告之有期徒刑七月，實質上無異較重
於第一審判決之刑，已違上開刑事訴訟法第三百七十條前段之規
定，而有判決不適用法則之違法。案經確定且對被告不利。爰依
刑事訴訟法第四百四十一條、第四百四十三條提起非常上訴，以
資糾正。」等語。
本院按：由被告上訴或為被告之利益而上訴者，第二審法院不得
諭知較重於原審判決之刑，但因原審判決適用法條不當而撤銷之
者，不在此限，刑事訴訟法第三百七十條定有明文。本件第一審
判決認定：被告甲○○於民國九十一年一月二日上午九時許，在
高雄縣大社鄉神農村翠屏餐廳停車場，以螺絲起子撬開林碧純之
自用小客車後行李箱，竊取林碧純所有之皮包一只，內有提款卡
多張（密碼寫在提款卡之外套上），得手後，多次前往自動提款
機盜領存款合計達新台幣（下同）四十六萬元等情。認被告係犯
刑法第三百二十一條第一項第三款攜帶兇器竊盜罪及第三百三十
九條之二第一項連續以不正方法由自動付款設備取得他人之物罪
，二罪間有方法與結果之牽連關係，依刑法第五十五條規定從一
重論以攜帶兇器竊盜罪，處有期徒刑七月。被告不服上訴，原判
決亦認被告所為，係犯刑法第三百二十一條第一項第三款及第三
百三十九條之二第一項之罪，但認被告係行竊之後，始另行起意
詐領存款，所犯上開二罪無牽連關係，應予分論併罰，乃以第一
審判決適用刑法第五十五條論以牽連犯不當，將第一審判決撤銷
改判，就攜帶兇器竊盜罪判處有期徒刑七月；連續以不正方法由
自動付款設備取得他人之物罪判處有期徒刑六月，應執行有期徒
刑一年。查原判決係以第一審判決適用法條不當等理由，將第一
審判決撤銷改判，已難謂原判決應受刑事訴訟法第三百七十條前
段之限制（本院二十六年渝上字第四八號判例參照）。況原判決
所認定被告持螺絲起子撬壞被害人自小客車左右前車門行竊之犯
罪情節，較第一審判決認定之撬開後行李箱為重，原判決據為科
刑輕重標準所審酌之情狀即被告於緩起訴期間內犯竊盜罪兩次，
經法院分別判處拘役五十日，緩刑二年及有期徒刑三月確定等情
，亦較第一審判決僅審酌被告犯竊盜罪一次，經法院判處拘役五
十日，緩刑二年確定等情狀為重。而刑法第三百二十一條第一項
第三款攜帶兇器竊盜罪之法定本刑為六月以上五年以下有期徒刑
，原判決審酌被告前揭竊盜犯行，原經檢察官為緩起訴處分，竟
不知悔悟，復於緩起訴期間內更犯竊盜罪兩次，經法院分別判處
拘役五十日，緩刑二年及有期徒刑三月確定，再經檢察官撤銷緩
起訴處分，以及被告正值壯年，不思以合法正當途徑賺取所需，
竟持客觀上具危險性足為凶器之螺絲起子行竊，貪慾圖利，造成
被害人財產損害高達四十六萬元，惟被告犯後坦認犯行，並與告
訴人達成和解賠償其所受損失等一切情狀，量處最接近法定最低
度刑如第一審判決所處之有期徒刑七月，難謂其量刑職權之行使
，已逾越範圍。綜上所述，原判決所認定之犯罪情節及憑以量刑
所審酌之犯罪情狀，既均較第一審判決為重，且原判決係以第一
審判決適用法條不當，將其撤銷改判者，即難認與罪刑相當原則
及不利益變更禁止原則之旨有悖。上訴意旨指摘原判決關於攜帶
兇器竊盜部分違背刑事訴訟法第三百七十條之規定，而有判決不
適用法則之違法，難認為有理由，應予駁回。
據上論結，應依刑事訴訟法第四百四十六條，判決如主文。
中　　華　　民　　國　九十四　年　　二　　月　二十五　日
                      最高法院刑事第八庭
                          審判長法官  林　增　福
                                法官  邵　燕　玲
                                法官  張　清　埤
                                法官  陳　世　雄
                                法官  陳　朱　貴
      本件正本證明與原本無異
                                      書  記  官
中　　華　　民　　國　九十四　年　　三　　月　　二　　日
                                                Ａ
